【裁判字號】    92,交訴,120
【裁判日期】    921225
【裁判案由】    公共危險等
【裁判全文】
臺灣高雄地方法院刑事判決                        九十二年度交訴字第一二號
    公  訴  人  臺灣高雄地方法院檢察署檢察官
    被      告  乙○○
右列被告因公共危險等案件，經檢察官提起公訴（九十二年度偵字第一一六五七號）
，本院判決如左：
    主  文
乙○○因過失傷害人，處有期徒刑參月；又駕駛動力交通工具肇事，致人受傷而逃逸
，處有期徒刑捌月。應執行有期徒刑拾月。
    事  實
一、乙○○於民國九十二年三月十一日上午清晨六時五十分許，駕駛其向李英昌經營
    之合冠汽車商行所租得之車牌號碼ＶＰ─４８１３號自小貨車，沿高雄市左營區
    ○○○路由南往北方向行駛。行經該路段接近重信路交岔路口之自由四路二二七
    號前時，適逢同向行駛之戊○○，騎乘車號ＸＵＣ─２００號重型機車於其左前
    方。乙○○原應注意汽車在同一車道行駛時，除擬超車外，後車與前車之間應保
    持於隨時可以煞停的距離；復應注意車前狀況，隨時採取必要之安全措施，而當
    時天氣晴朗，市區○○路面無缺陷且無障礙物，路況及視距均良好，並無不能注
    意之情形，卻疏未注意保持與前車之安全距離及車前狀況即貿然前行，致所駕駛
    之前開小貨車左前車頭撞擊戊○○所駕駛之重機車右後方，因使戊○○人車倒地
    ，當場昏迷，並受有頭部外傷、骨盆腔骨折、背部疼痛、多處外傷等傷害。乙○○見狀即下車察看戊○○傷情，惟因車禍撞擊聲響引發路人趨前注意，乙○○雖
    明知駕駛動力交通工具肇事，致人受傷時，不得逃逸，卻為規避其過失傷害之責
    ，另行起意，迅速返回小貨車上，快速向後倒車，旋即加速往北左轉向博愛四路
    二二六巷逃離現場。適有任職於案發現場不遠處之超峰運送公司職員甲○○記下
    該小貨車車號及合冠汽車商行字樣，並有騎乘機車行經該處之丙○○趕緊報警處
    理，並經甲○○比對乙○○之口卡及駕照後指認乙○○即為肇事逃逸者，始循線
    加以查獲。
二、案經戊○○訴由高雄市政府警察局左營分局報請臺灣高雄地方法院檢察署檢察官
    偵查起訴。
    理  由
一、訊據被告乙○○矢口否認右揭犯行，辯稱：該小貨車確係伊向李英昌承租，平日
    亦為伊所駕駛，然事發當天，由於伊已經很累想睡覺，所以改由平日與伊共同行
    竊之丁○○開車，伊係直到撞倒人後才醒來，撞倒告訴人戊○○時並非伊所駕駛
    云云。經查：
（一）前開駕駛車牌號碼ＶＰ─４８１３號小貨車之駕駛人，於右揭時地與告訴人戊○○所騎乘之車號ＸＵＣ─２００號重型機車發生擦撞，致告訴人當場昏迷，
      受有頭部外傷、骨盆腔骨折、背部疼痛、多處外商等傷害，且該駕駛人於肇事
      下車查看後，旋即逃離現場等事實，業據告訴人指述綦詳，並有在場證人甲○○、丙○○到庭證述明確，且有道路交通事故現場圖、高雄榮民總醫院九十二
      年三月十一日診斷證明書各一紙、照片六幀附卷可稽，足堪認定。
（二）又前開車號ＶＰ─４８１３號小貨車，為由李英昌所經營之合冠汽車商行所有
      ，平日以出租他人為業。案發當時，該車已於九十二年二月十二日由被告出面
      承租，迄至案發當日，被告尚未返還等情，亦有證人李英昌於警偵訊時證述明
      確，並提出借用汽車切結書及被告駕照影本各一份在卷足憑，亦堪可認定。
（三）而該駕車之人係屬被告本人，且於撞傷告訴人後有下車查看等情，迭經證人甲○○先於警訊中依被告之口卡及駕照影本而指認在卷，並向告訴人陳述駕車及
      下車者又高又黑，應係被告無誤；復於偵訊中亦再經過證人指證窗指證駕車者
      係被告本人；甚至經本院兩次傳訊，均明白證稱：依其當時之印象，確係被告
      駕駛該小貨車撞傷告訴人，且被告有從駕駛座下車查看後逃逸等語明確。雖證
      人甲○○就小貨車上有幾人等部分證詞內容有所出入，惟案發當時驚鴻一撇，
      本不易窺得全貌，部分證詞矛盾，在所難免；況其與被告、告訴人及丁○○三
      人均不相識，亦無冤仇，在其已為證人具結，有因偽證而受刑事處罰之風險下
      ，於偵審中相互比對被告及丁○○二人後，仍指證駕車者應為被告而非丁○○
      不移，如非其所見如此，自無為此等證言之必要，其證詞自堪採信。
（四）雖被告一再辯稱當日係其與丁○○在車上，伊坐在右側的乘客座上睡覺，駕駛
      該小貨車之人係丁○○，伊是丁○○撞倒人後才醒來云云。惟丁○○對被告此
      等供述均以否認。又該車既係被告所承租，對於承租車輛本有自由使用及保管
      之權，衡情無由他人任意駕駛之理，且被告亦自承其於三月間將該小貨車開至
      李英昌車行附近停置，益見該車確係由被告始終保管使用。況被告對於撞車後
      之情形如何，係先於九十二年六月十七日偵訊中供稱：「黃開車在自由路與重
      信路口自後追撞一輛機車，撞倒後黃有下車去看女騎士有無關係後就上來，我
      也不知道他們談的如何，之後黃再開車走了，當時撞倒機車後，車子有撞到行
      道樹再衝到人行道，我們在倒車回來後往前開走」，若被告此言為真，則其應
      係始終留於車上，未曾下車。然被告於本院審理時，卻改口供稱案發當時其亦
      有下車查看，前後辯詞即有矛盾，顯係被告因聽取證人所言後蓄意改供圖卸罪
      責。從而，綜合前開各情，足證本件駕車撞傷告訴人之人，應係被告本人無誤
      ，至為灼然。
二、按汽車於同一車道行駛時，除擬超越前車外，後車與前車之間應保持隨時可以煞
    停之距離，復應注意車前狀況，隨時採取必要之安全措施，道路交通安全規則第
    九十四條第一、三項分別定有明文。本件車禍為在後駕駛之被告未保持隨時可以
    煞停之安全距離，復未仔細注意車前狀況，自後追撞在前之告訴人所騎乘之重機
    車，有告訴人指述及小貨車左車頭凹損及被害人重機車右後側擦撞痕之照片在卷
    可參。復按車禍當時天氣晴朗，市區○○路面無缺陷且無障礙物，路況及視距均
    良好等情，並無不能注意之情形；被告卻疏未注意保持與前車之安全距離及車前
    狀況即貿然前行，肇致本件車禍，使告訴人受有前述之傷害，被告過失行為與告
    訴人之傷害間具有相當因果關係，其過失傷害犯行洵堪認定。再被告於撞傷告訴
    人後，因見路旁行人趨前觀看，一時心虛，乃藉機加速倒退轉彎逃逸，業據告訴
    人指述及證人甲○○、丙○○證述明確，其肇事逃逸之犯行亦足堪認定，均應依
    法論科。
三、被告駕車肇事致人傷害並逃逸，核其所為係犯刑法第一百八十五條之四肇事逃逸
    罪及第二百八十四條第一項前段過失傷害罪。所犯上開二罪，犯意各別，行為互
    殊，應分論併罰。爰審酌被告未審慎開車，肇事後趁機逃逸，於偵審中又飾詞狡
    辯，對告訴人因本次車禍所受之傷害未有補償，及其前科素行等一切情狀，量處
    如主文所示之刑，並定其應執行之刑，以資懲儆。
據上論斷，應依刑事訴訟法第二百九十九條第一項前段、刑法第一百八十五條之四、
第二百八十四條第一項前段、第五十一條第五款、罰金罰鍰提高標準條例第一條前段
，判決如主文。
本案經檢察官己○○到庭執行職務
中      華      民      國    九十二    年     十二     月    二十五    日
                      臺灣高雄地方法院交通法庭
                                      審判長法  官  吳  永  宋
                                            法  官  洪  能  超
                                            法  官  林  勇  如
右正本證明與原本無異。
如不服本判決，應於判決送達後十日內，向本院提出上訴狀。
                                            書記官  許  雅  惠
中      華      民      國    九十二    年     十二     月    二十五    日
附錄本判決論罪之法條：
刑法第一百八十五條之四：
駕駛動力交通工具肇事，致人死傷而逃逸者，處六月以上年以下有期徒刑。
刑法第二百八十四條第一項前段：
因過失傷害人者，處六月以下有期徒刑、拘役或五百元以下罰金。


司法院資訊處製作；財團法人民間司法改革基金會備份。
